# 求助陈版主关于合同资产与合同负债净额抵消列报问题

提问人：yinpo123 时间：2022-08-22 13:35:44
版主您好，咨询一下关于建筑企业预收工程款的一些困惑。具体如下：
①公司收到客户支付A合同的备料款，因尚未开工故未办理工程结算，借：银行存款 200 万元 贷：合同负债-工程款 200 万元；
②本期根据进度确认部分A合同收入，借：合同结算-收入结转 190 万元 贷：营业收入 190 万元；
③年底双方签订A合同工程结算单，借：合同负债-工程款 150 万元，贷：合同结算-价款结算 150 万元。
期末，A合同的“合同结算”净额 40 万元（合同结算-收入结转为 190 万元，合同结算-价款结算 150 万元）重分类到合同资产，A合同的合同负债-工程款有 50 万元备料款余额。
问题：执行新收入准则情形下，已完工未结算的合同资产与尚未结算的预收备货款，二者是否需要抵消列报？
陈版主，您之前回复说：新收入准则下，虽有“同一合同下的合同资产和合同负债抵销列报”的要求，但按照一般原理，合同负债代表后续提供商品或服务的合同义务，而合同资产代表就已完成的部分收取款项的权利，这两者在日后实际履约和结算的过程中抵销按净额结算的可能性很小，合同资产日后还是要转为应收账款的。因此建议对抵销列报事宜谨慎处理。
https://bbs.esnai.com/forum.php?mod=viewthread&tid=5465997
版主，这样如果不按净额核算同一个合同下的合同资产和合同负债，是不是跟准则规定不一致了？需要考虑哪些条件，针对同一合同下产生的已完工未结算的合同资产与尚未结算的预收备货款，可以抵消或不可以抵消？

回答人：chenyiwei
虽然合同资产、合同负债不是一般的金融资产和金融负债，但其抵销列报的条件实际上还是参照了《企业会计准则第 37 号——金融工具列报》第五章对于金融资产、金融负债抵销列报的条件。根据该准则第二十八条，同时满足下列条件的，应当以相互抵销后的净额在资产负债表内列示：（一）企业具有抵销已确认金额的法定权利，且该种法定权利是当前可执行的；（二）企业计划以净额结算，或同时变现该金融资产和清偿该金融负债。
一般情况下，即使是在同一合同下，建造商也不会将预收备料款直接与已完工未结算的工程款相抵后按净额结算，至少不具备当前随时可执行的抵销权利。抵销权利只有在结算节点，双方确认金额后才能行使。因此个人倾向于在这种情况下分别列报合同资产和合同负债。

提问人：yinpo123 时间：2022-08-24 08:25:59
感谢版主，理解了您关于预收备料款的意思，预收备料款后续抵扣进度结算款，所以不能净额核算。。还有一个小小的疑问:
企业按完工百分比法确认收入，如果合同约定分里程碑付款，且合同签订后客户预付10%（在后续不用于抵扣进度款），后续按里程碑分别付款。首笔款并不是备料款，就是预付款情况下。
①这个是预收款同样不属于工程结算款项，不能与同一个合同的合同资产抵消，我的理解对吗？
②应该等到第一个里程碑与客户进行进度结算时，将预收款和第一个里程碑结算款项同时放入工程结算中？

回答人：chenyiwei
1 、是； 2 、是。